---
title: "Relaci贸n entre atributos de los Pokemons"
author: "Marina Torres"
output:
  html_document: default
  pdf_document: default
bibliography: b.bib
---


```{r setup, include=FALSE}
knitr::opts_chunk$set(echo = FALSE)
load(file="data.RData")
library(MASS)
library(corrplot)
```

```{r, echo=FALSE}
data = read.table("pokemonData.txt",sep = "\t",comment.char = "@", header = TRUE) 
table=data.frame(data)

```
## Introduccin
Los Pokemon tienen muchos atributos que los diferencian unos de otros....

Utilizamos los atributos base que determinan la fuerza del Pokemon. Son valores fijos, no se pueden alterar con objetos y toman valores entre 1 y 250.



-- Seguir introduccin -- Introducir refenrencia

Reporte tcnico [@book]



## Los datos
Los datos con los que se trabajan, publicados originalemente en [@data], estn formados por 1167 entradas con 9 variables. Se trata de distintos Pokemons y algunas de sus estad铆sticas en atributos como ataque, velocidad, tipo... El total se calcula como combinacin del resto de atributos. 

Veamos la estructura de los datos visualizando las 4 primeras filas.

```{r, echo=FALSE}
table[0:4,]

```


## Estudio
Veamos a grandes rasgos c贸mo se relacionan estos atributos.


```{r, echo=FALSE}
plot(table[,3:10])

```

Veamos la correlaci贸n entre los distintos atributos de tipo num茅rico (Total, HP, Attack, Defense, Special.Attack, Special.Defense y Speed).

```{r, echo=FALSE}
correlation = cor(table[,4:10])
round(correlation, 2)

```



Podemos representar esta misma informaci贸n en un correlograma donde las correlaciones positivas se muestran en azul y las correlaciones negativas en rojo. La intensidad del color y el tama帽o del c铆rculo son proporcionales a los coeficientes de correlaci贸n.
```{r, echo=FALSE}

corrplot(correlation, type = "upper", order = "hclust", 
         tl.col = "black", tl.srt = 45)

```

Podemos ver como no hay correlaci贸n entre los atributos Defense y Speed y que la variable Total es la 煤nica que tiene correlaci贸n con todas las dem谩s. Otras correlaciones significativas (aunque menores) son Speed-Special.Attack, Special.Attack-Special.Defense, Defense-Special.Defense y Hp-Attack.

Veamos todos los atributos de todos los pokemons seg煤n el tipo.
```{r, echo=FALSE}
par(xpd=TRUE)
parcoord(table[,4:10],var.label = TRUE, col= table$Type)
legend(7,1.2, legend=levels(table$Type), pch=16, col=unique(table$Type),pt.cex = 1 , cex=0.51)


```



Veamos si para distintos tipos de pokemons la relaci贸n entre atributos es diferente.
En primer lugar, obtenemos los tipos de pokemons.
```{r, echo=FALSE}
 
tipos=unique(as.vector(table$Type))

```

A continuaci贸n calculamos la correlaci贸n entre sus atributos

```{r, echo=FALSE}

for(i in tipos){
  filtered = subset(table, table$Type==i)
  correlation = cor(filtered[,4:10])
  corrplot(correlation, type = "upper", order = "hclust", 
         tl.col = "black", tl.srt = 30)
  
  title(sub=i, line=4)
    
  
}
```


Llaman la atenci贸n los pokemons de tipo "ROCK" que tienen atributos correlacionados de forma negativa. Visualic茅moslos.

```{r, echo=FALSE}
rock<- subset(table, table$Type=='ROCK') [,4:10]
plot(rock)
```


En concreto, Speed y Defense

```{r, echo=FALSE}
rock<- subset(table, table$Type=='ROCK') [,4:10]
plot(rock$Speed, rock$Defense, xlab="Speed", ylab="Defense")
```

## Conclusiones

## Refencias
