---
title: "Relación entre atributos de los Pokemons"
author: "Marina Torres"
output:
  html_document: default
  pdf_document: default
---


```{r setup, include=FALSE}
knitr::opts_chunk$set(echo = TRUE)
load(file="data.RData")
library(MASS)
library("Hmisc")
library(corrplot)
```

## Los datos
Los datos con los que se trabajan están formados por 1167 entradas con 9 variables. Se trata de distintos Pokemons y algunas de sus estadísticas en atributos como ataque, velocidad, tipo... Veamos la estructura de los datos visualizando las 4 primeras filas.

```{r, echo=TRUE}
table[0:4,]

```


## Estudio
Veamos a grandes rasgos cómo se relacionan estos atributos.


```{r, echo=TRUE}
plot(table[,3:10])

```

Veamos la correlación entre los distintos atributos de tipo numérico (Total, HP, Attack, Defense, Special.Attack, Special.Defense y Speed).

```{r, echo=TRUE}
correlation = cor(table[,4:10])
round(correlation, 2)

```



Podemos representar esta misma información en un correlograma donde las correlaciones positivas se muestran en azul y las correlaciones negativas en rojo. La intensidad del color y el tamaño del círculo son proporcionales a los coeficientes de correlación.
```{r, echo=TRUE}

corrplot(correlation, type = "upper", order = "hclust", 
         tl.col = "black", tl.srt = 45)

```

Podemos ver como no hay correlación entre los atributos Defense y Speed y que la variable Total es la única que tiene correlación con todas las demás. Otras correlaciones significativas (aunque menores) son Speed-Special.Attack, Special.Attack-Special.Defense, Defense-Special.Defense y Hp-Attack.

Veamos todos los atributos de todos los pokemons según el tipo.
```{r, echo=TRUE}
par(xpd=TRUE)
parcoord(table[,4:10],var.label = TRUE, col= table$Type)
legend(7,1.2, legend=levels(table$Type), pch=16, col=unique(table$Type),pt.cex = 1 , cex=0.51)


```



Veamos si para distintos tipos de pokemons la relación entre atributos es diferente.
En primer lugar, obtenemos los tipos de pokemons.
```{r, echo=TRUE}
 
tipos=unique(as.vector(table$Type))

```

A continuación calculamos la correlación entre sus atributos

```{r, echo=TRUE}

for(i in tipos){
  filtered = subset(table, table$Type==i)
  correlation = cor(filtered[,4:10])
  corrplot(correlation, type = "upper", order = "hclust", 
         tl.col = "black", tl.srt = 30)
  
  title(sub=i, line=4)
    
  
}
```


Llaman la atención los pokemons de tipo "ROCK" que tienen atributos correlacionados de forma negativa. Visualicémoslos.

```{r, echo=TRUE}
rock<- subset(table, table$Type=='ROCK') [,4:10]
plot(rock)
```


En concreto, Speed y Defense

```{r, echo=TRUE}
rock<- subset(table, table$Type=='ROCK') [,4:10]
plot(rock$Speed, rock$Defense)
```